臺灣基隆地方法院刑事判決　　　　　　　 94年度訴字第445號
公　訴　人　臺灣基隆地方法院檢察署檢察官
被　　　告　甲○○　男　36歲.
上列被告因毒品危害防制條例案件，經檢察官提起公訴（94年度
毒偵字第928 號）及移送併辦（94年度毒偵字第1710號），本院
合議庭裁定由受命法官獨任進行審判，經改依簡式審判程序審理
後判決如下︰
    主  　　文
甲○○連續施用第一級毒品，累犯，處有期徒刑壹年貳月。扣案
之第一級毒品海洛因貳包（重量分別為淨重零點捌肆公克及毛重
肆點壹公克）及第二級毒品安非他命壹包（毛重壹點零公克），
均沒收銷燬之；又扣案之注射針筒柒支均沒收。
    事實及理由
壹、程序事項
    本件被告所犯者非為死刑、無期徒刑、最輕本刑為3 年以上
    有期徒刑之罪或高等法院管轄第一審案件，其於準備程序進
    行中，先就被訴事實為有罪之陳述，經告知其簡式審判程序
    之旨，並聽取公訴人、被告之意見後，本院業已依刑事訴訟
    法第273 條之1 第1 項之規定，裁定由受命法官獨任以簡式
    審判程序進行本案之審理。
貳、實體事項
一、犯罪事實：
  (一)甲○○前因施用第1 級毒品案件，經裁定送觀察勒戒後，認
    有繼續施用毒品之傾向，再經裁定送強制戒治，於民國88年
    11月25日停止戒治付保護管束，於89年6月9日保護管束期滿
    ，強制戒治執行完畢，由臺灣基隆地方法院檢察署檢察官於
    89年6 月21日，以89年度戒毒偵字第48號為不起訴處分確定
    ；又因施用第1級毒品及第2級毒品案件，經本院裁定送強制
    戒治，並就其施用第1級毒品及第2級毒品之犯行，分別判處
    有期徒刑8月及6月，定應執行刑為有期徒刑1 年確定，強制
    戒治部分於91年11月11日執行完畢釋放，徒刑部分則於92年
    10月30日執行完畢；再因施用第1級毒品及第2級毒品案件，
    經臺灣高等法院分別判處有期徒刑8月及6月，應執行有期徒
    刑1 年確定（現執行中）。
  (二)詎其仍不知悔改，於強制戒治執行完畢後5 年以內，復基於
    施用第1 級毒品海洛因及第2 級毒品安非他命之概括犯意，
    自94年5 月20日起至94年6 月19日止，在其基隆市信義區○
    ○○路2 巷20號9 樓住處，以將第1 級毒品海洛因及第2 級
    毒品安非他命混合注入注射針筒後施打之方式，平均2 天施
    用1 次，而同時連續施用第1 級毒品海洛因及第2 級毒品安
    非他命多次。嗣為警先於94年3 月21日晚間7 時30分許，在
    其上址住處查獲，並扣得第1 級毒品海洛因1 包（淨重0.84
    公克）、第2 級毒品安非他命1 包（毛重1.0 公克），及其
    所有供施用第1 級毒品海洛因及第2 級毒品安非他命用之注
    射針筒6 支；繼於94年6 月19日下午3 時20分許，為警在基
    隆市○○路168 號前緝獲，並扣得第1 級毒品海洛因1 包（
    毛重4.1 公克），及其所有供施用第1 級毒品海洛因用之注
    射針筒1 支。
二、上開犯罪事實有下列證據足以證明：
  (一)被告之供述：
    被告於本院準備程序及審理中自白於上揭時地，連續施用第
    1 級毒品海洛因及第2 級毒品安非他命之事實。
  (二)台灣尖端先進生技醫藥股份有限公司2005/03/31、2005/06/
    24號濫用藥物檢驗報告2 份：
    被告為警查獲後所採集之尿液經送驗結果，呈安非他命、甲
    基安非他命、嗎啡及可待因之陽性反應。
  (三)白色粉末2 包及法務部調查局94年5 月2 日調科壹字第3200
    02789 號鑑定通知書、基隆市警察局第四分局查獲毒品危害
    防制條例毒品初步鑑驗報告書各1 份：
    被告於94年3 月21日為警查獲時，所扣得之白色粉末1 包（
    淨重0.84公克），經送法務部調查局鑑定結果，含第1 級毒
    品海洛因；另被告坦承於94年6 月19日下午3 時20分許為警
    緝獲時，所扣得之白色粉末1 包（毛重4.1 公克），含有第
    1 級毒品海洛因。
  (四)白色結晶體1包（毛重1.0公克）：
    被告供稱扣案之白色結晶體含有第2級毒品安非他命。
  (五)注射針筒7支。
  (六)臺灣基隆地方法院檢察署檢察官89年度戒毒偵字第48號不起
    訴處分書及臺灣高等法院被告前案紀錄表各1 份：
    被告先後2次執行強制戒治，分別於89年6月9日及91年11 月
    11日執行完畢。
三、論罪科刑之理由：
  (一)按海洛因、安非他命分係毒品危害防制條例第2 條第2項第1
    款、第2款所定之第1級毒品、第2 級毒品，被告予以施用，
    核其所為，係犯毒品危害防制條例第10條第1項、第2項之施
    用第1級、第2級毒品罪。又被告因施用而持有第1 級毒品海
    洛因、第2級毒品安非他命，其持有第1級毒品與第2 級毒品
    之低度行為應為施用第1級毒品與第2級毒品之高度行為所吸
    收，不另論罪。
  (二)被告先後多次施用第1 級毒品海洛因及第2 級毒品安非他命
    ，均時間緊接，且各觸犯構成要件相同之罪名，顯均係基於
    概括犯意為之，均為連續犯，應各論以1 罪，並均依法加重
    其刑。
  (三)公訴人雖僅就被告分別於94年3 月21日、94年3 月19日，施
    用第1 級毒品海洛因及第2 級毒品安非他命之犯行提起公訴
    ，然未起訴部分與起訴部分，有如前述之連續犯裁判上一罪
    關係，本院依法自得併予審理。
  (四)被告同時施用第1 級毒品海洛因及第2 級毒品安非他命，以
    1 行為觸犯2 罪名，為想像競合犯，應依刑法第55條之規定
    ，從1 重之施用第1 級毒品罪處斷。檢察官認應分論併罰，
    尚有未洽。
  (五)被告曾受如犯罪事實欄所載有期徒刑之執行完畢，於5 年以
    內再犯本件有期徒刑以上之罪，為累犯，應依法遞加重其刑
    。
  (六)爰審酌被告犯罪之動機、曾有施用毒品前科仍不思悔改，一
    再施用毒品，且施用毒品雖係戕害自己之行為，然長久施用
    毒品影響國民健康，且影響社會治安，暨其犯後態度等一切
    情狀，量處如主文所示之刑。
四、沒收：
    扣案之白色粉末及白色結晶體，分係第1 級毒品海洛因及第
    2 級毒品安非他命，業如前認定，爰依法宣告沒收銷燬之；
    又扣案之注射針筒7 支，係被告所有供本案施用毒品之用，
    爰依法沒收之。
五、應適用之法條：
　　刑事訴訟法第273 條之1 第1 項、第310 條之2 、第454 條
    第1 項、第299 條第1 項前段，毒品危害防制條例第10條第
    1 項、第2 項、第18條第1 項前段，刑法第11條、第56條、
    第55條、第47條。
六、對於本件判決如有不服，得自收受送達後10日內，向本院提
    出上訴書狀，上訴於臺灣高等法院。
本案經檢察官高永棟到庭執行職務。
中　　華　　民　　國　　94　　年　　7 　　月　　27　　日
                  刑事第一庭法  官  劉桂金
以上正本證明與原本無異。
對於本件判決如有不服，應於收受送達後10日內，向本院提出上
訴書狀，上訴於臺灣高等法院，並按他造當事人之人數附具繕本
。
中　　華　　民　　國　　94　　年　　7 　　月　　27　　日
                            書記官  丁文宏
附錄論罪法條：
毒品危害防制條例第10條：
施用第1 級毒品者，處6 月以上5 年以下有期徒刑。
施用第2 級毒品者，處3 年以下有期徒刑。
